臺灣高雄地方法院刑事判決　　　　　　　　　　　　九十一年度簡上字第一四○號
　　上　訴　人　臺灣高雄地方法院檢察署檢察官
　　被　　　告　甲○○
右上訴人因被告竊盜案件，不服臺灣高雄地方法院高雄簡易庭中華民國九十一年五月
三十一日九十年度雄簡字第八二八號第一審判決（聲請簡易判決處刑書案號：臺灣高
雄地方法院檢察署九十一年度偵字第九九六六號）提起上訴，及移送併案審理（臺灣
高雄地方法院檢察署九十一年度偵字第一一八二九號、第一七三○二號），本院判決
如左：
    主  文
原判決撤銷。
甲○○連續竊盜，處有期徒刑拾月。扣案之鑰匙支均沒收。
    事  實
一、甲○○前曾於民國八十二年五月間，因違反肅清煙毒條例案件，經本院於八十二
    年七月二十三日以八十二年度訴字第二五二二號刑事判決判處有期徒刑二年，褫
    奪公權二年確定，先於八十二年九月二十七日入監執行，再於八十三年十月八日
    假釋出監，假釋期間因再犯罪而經法院裁定撤銷假釋，八十六年十二月二十四日
    入監執行殘刑有期徒刑十一月四日；八十七年八月十二日至同年月三十一日另案
    執行觀察、勒戒，刑期至八十七年十二月十六日屆滿。復因八十三年十二月間，
    因違反肅清煙毒條例案件，經本院於八十四年三月九日以八十四年度訴字第二○
    三號刑事判決判處有期徒刑三年四月確定；另於八十七年八月間，因犯偽造文書
    罪，經臺灣宜蘭地方法院於八十七年十月十二日以八十七年度宜簡字第一五四號
    刑事簡易判決判處有期徒刑四月確定，自八十七年十二月十七日起接續執行，再
    於八十九年五月十八日縮短刑期假釋出監，刑期至九十一年六月二十九日屆滿（
    尚不構成累犯，詳如後述）。
二、甲○○於前揭假釋期間內，猶仍不知悔改，竟意圖為自己不法之所有，並基於竊
    盜之概括犯意，先後於附表所示之時、地，以附表所示之犯罪方法，連續竊得各
    該被害人所有如附表所示之重型機車、輕型機車及號牌等物。嗣先後於九十一年
    五月九日夜間八時十分許，在高雄縣鳳山市○○路與善政街口；同年六月一日上
    午十一時許，在高雄市前鎮區○○○路與汕頭街口；同年八月六日下午一時四十
    分許，在高雄市○○區○○路與文橫路口，分別騎乘如附表編號一、二、三所示
    之贓車，當場為警查獲，並扣得鑰匙三支（一支係用以竊取如附表編號二所示之
    重型機車，二支係用以竊取如附表編號三所示之輕型機車）。
三、案經高雄市政府警察局移請臺灣高雄地方法院檢察署檢察官偵查起訴及高雄市政
    府警察局前鎮分局、苓雅分局報請臺灣高雄地方法院檢察署檢察官偵查移送併案
    審理。
    理  由
一、右揭事實，迭據被告甲○○於警警詢、偵查中及本院審理時坦承不諱，核與證人
    即被害人丙○○、乙○○、路適、鐘里分別於警詢或本院審理中供證情節相符
    ，並有如附表編號一所示查獲照片二幀、贓物認領保管收據、車輛竊盜、車牌失
    竊資料個別查詢報表—查詢車輛認可資料各乙紙、如附表編號二所示警員乙○○
    報告乙份、公路監理電子閘門—車號查詢重型機車車籍乙紙、如附表編號三所示
    查獲照片四幀、贓物認領保管收據二張及車輛竊盜、車牌失竊資料個別查詢報表
    —查詢車輛認可資料乙張等在卷可稽，足認被告之自白核與事實相符，堪信為真
    實。是本案事證已臻明確，被告犯行洵堪認定，應予依法論科。
二、查被告甲○○自如附表編號三所示輕型機車內，取出長約十公分鐵製圓柱套筒一
    支，二邊非尖銳而為圓形，業據被告供明在卷（見九十一年十一月二十九日審判
    筆錄），且未據扣案佐證，洵難遽認該圓柱套筒為客觀上對於人生命、身體有侵
    害危險性之兇器。核渠所為，係犯刑法第三百二十條第一項之普通竊盜罪。又被
    告先後四次竊盜犯行，時間緊接，方法相同，所犯係構成要件同一之罪名，顯係
    基於概括犯意反覆為之，為連續犯，應依刑法第五十六條之規定，以一罪論，並
    加重其刑。公訴人雖僅就被告如附表編號一所示之犯行提起公訴，惟被告所為其
    餘竊盜犯行部分既與經起訴之部分有連續犯之裁判上一罪關係，已如前述，復經
    公訴人於上訴後先後移送併案審理，本院自得一併予以審判，併此敘明。又按刑
    法第七十九條之一第一項規定：「二以上徒刑併執行者，第七十七條所定最低應
    執行之期間，合併計算之。」同條第三項規定：「依第一項規定合併計算執行期
    間而假釋者，前條第一項規定之期間，亦合併計算之。」則在併合執行之情形，
    經許其假釋出獄者，其報請許可假釋所須最低應執行之期間，既合併計算；且假
    釋期間（即殘刑期間），亦合併計算之，其期間即無從區分。從而，不論假釋出
    獄前所執行之期間是否已逾其中任一罪之刑期，亦不論嗣後其假釋有無被撤銷，
    在假釋期間內，均應認為尚未執行完畢。其於執行逾其中任一罪之刑期後五年內
    之假釋期間，再犯有期徒刑以上之罪者，不應論以累犯（最高法院八十八年七月
    二十日八十八年第四次刑事庭會議決議參照），被告前曾於八十二年五月間，因
    違反肅清煙毒條例案件，經本院於八十二年七月二十三日以八十二年度訴字第二
    五二二號刑事判決判處有期徒刑二年，褫奪公權二年確定，先於八十二年九月二
    十七日入監執行，再於八十三年十月八日假釋出監，假釋期間因再犯罪而經法院
    裁定撤銷假釋，八十六年十二月二十四日入監執行殘刑有期徒刑十一月四日；八
    十七年八月十二日至同年月三十一日另案執行觀察、勒戒，刑期至八十七年十二
    月十六日屆滿；復因八十三年十二月間，因違反肅清煙毒條例案件，經本院於八
    十四年三月九日以八十四年度訴字第二○三號刑事判決判處有期徒刑三年四月確
    定；另於八十七年八月間，因犯偽造文書罪，經臺灣宜蘭地方法院於八十七年十
    月十二日以八十七年度宜簡字第一五四號刑事簡易判決判處有期徒刑四月確定，
    自八十七年十二月十七日起接續執行，再於八十九年五月十八日縮短刑期假釋出
    監，刑期至九十一年六月二十九日屆滿，此有臺灣高雄地方法院檢察署刑案資料
    查註紀錄表、臺灣高等法院被告全國前案紀錄表、本院被告院內索引卡紀錄表及
    法務部在監在押資料表各乙份在卷可攷，是被告既因二次違反肅清煙毒條例案件
    及偽造文書等三罪所處有期徒刑併合執行，並合併計算渠最低應執行之期間而獲
    准假釋，渠已執行之期間及假釋之範圍自應包括渠所受二次違反肅清煙毒條例案
    件及偽造文書等二罪有期徒刑在內，渠於執行逾第一次違反肅清煙毒條例案件刑
    期後五年內之假釋期間，再犯有期徒刑以上之罪者，依前揭條文及說明，不應論
    以累犯，併此指明。爰審酌被告有如事實欄所示之犯罪前案紀錄，有前揭相關資
    料足佐，素行不端，時值青壯年時期，不思以正當途徑賺取金錢獲致財富，竟貪
    圖便利及不法利益而多次竊得他人財物，且為警查獲後未久，復再行基於概括犯
    意而竊盜，情節非輕，復斟酌渠之犯罪手段、所得之財物及犯罪後態度等一切情
    狀，量處如主文所示之刑。扣案之鑰匙三支，乃供被告竊盜犯罪所用之物，已如
    前述，且為被告所有，亦據被告供明屬實，爰依刑法第三十八條第一項第二款之
    規定，併予宣告沒收之。
三、原審以被告所犯竊盜罪事證明確，予以論罪科刑，固非無見。惟查：原審僅就被
    告如附表編號一所示之竊盜犯行加以審判，而未及就被告所為具連續犯裁判上一
    罪之其他部分併予審理，容有未洽，是上訴人提起本件上訴，非無理由，爰由本
    院將原判決予以撤銷，另為適法之判決。
據上論斷，應依刑事訴訟法第四百五十五條之一第三項、第三百六十九條第一項前段
、第三百六十四條、第二百九十九條第一項前段，刑法第五十六條、第三百二十條第
一項，罰金罰鍰提高標準條例第一條前段、第二條，判決如主文。
本案經檢察官黃建銘到庭執行職務。
中      華      民      國    九十一    年     十二     月     十三     日
                                  臺灣高雄地方法院刑事第二庭
                                      審判長法  官    陳明富
                                            法  官    李代昌
                                            法  官    劉定安
右正本證明與原本無異。
不得上訴。
                                            書記官    蔡莉娟
中    華    民    國      九十一      年      十二      月      十七  日
附表：
┌──┬───┬─────┬─────┬──────┬─────┬───┐
│編號│行為人│ 犯罪時間 │ 犯罪地點 │犯 罪 方 法 │ 所得物品 │被害人│
├──┼───┼─────┼─────┼──────┼─────┼───┤
│一  │甲○○│九十一年五│高雄市前鎮│見鑰匙留在車│牌照號碼Ｐ│丙○○│
│    │      │月四日下午│區○○○路│上，徒手竊得│ＱＹ—八二│      │
│    │      │五時許    │二五九號前│該車。      │三號重型機│      │
│    │      │          │          │            │車（三陽廠│      │
│    │      │          │          │            │牌，藍色，│      │
│    │      │          │          │            │引擎號碼為│      │
│    │      │          │          │            │ＦＧ○六六│      │
│    │      │          │          │            │五七一號）│      │
│    │      │          │          │            │          │      │
├──┼───┼─────┼─────┼──────┼─────┼───┤
│二  │甲○○│九十一年六│高雄市前鎮│以自己所有鑰│牌照號碼Ｘ│高雄市│
│    │      │月一日上午│區○○街一│匙一支，徒手│ＷＦ—七六│政府警│
│    │      │九時許    │○二巷五三│竊得該車    │一號（上訴│察局（│
│    │      │          │號旁      │            │書誤繕為Ｗ│交由前│
│    │      │          │          │            │Ｆ—）重型│鎮分局│
│    │      │          │          │            │機車（光陽│一心路│
│    │      │          │          │            │廠牌，黑色│派出所│
│    │      │          │          │            │，引擎號碼│警員吳│
│    │      │          │          │            │為ＳＡ二五│靜隆保│
│    │      │          │          │            │ＡＵ—一一│管使用│
│    │      │          │          │            │五九八三號│）    │
│    │      │          │          │            │）        │      │
├──┼───┼─────┼─────┼──────┼─────┼───┤
│三  │甲○○│九十一年八│高雄市苓雅│以自己所有鑰│牌照號碼Ｖ│路適  │
│    │      │月六日上午│區○○路與│匙二支，徒手│ＵＬ—九六│      │
│    │      │八時三十分│光華路口  │竊得該車    │二號輕型機│      │
│    │      │八時三十分│光華路口  │            │二號輕型機│      │
│    │      │許        │          │            │車（山葉廠│      │
│    │      │          │          │            │牌，藍色，│      │
│    │      │          │          │            │引擎號碼為│      │
│    │      │          │          │            │三ＸＹ—○│      │
│    │      │          │          │            │八三六三七│      │
│    │      │          │          │            │號）      │      │
├──┼───┼─────┼─────┼──────┼─────┼───┤
│四  │甲○○│九十一年八│高雄市前鎮○○○○路適輕│牌照號碼Ｄ│鐘里│
│    │      │月六日上午│區○○街六│型機車內長約│ＡＧ—○二│      │
│    │      │九時許    │一號旁    │十公分之鐵製│二號之號牌│      │
│    │      │          │          │圓柱套筒一支│一面      │      │
│    │      │          │          │，拆卸該面號│          │      │
│    │      │          │          │牌。        │          │      │
│    │      │          │          │            │          │      │
└──┴───┴─────┴─────┴──────┴─────┴───┘
附錄本案論罪科刑法條全文：
中華民國刑法第三百二十條第一項
意圖為自己或第三人不法之所有，而竊取他人之動產者，為竊盜罪，處五年以下有期
徒刑、拘役或五百元以下罰金。
